【裁判字號】    92,上訴,952
【裁判日期】    920716
【裁判案由】    違反毒品危害防制條例
【裁判全文】
臺灣高等法院高雄分院刑事判決                    九十二年度上訴字第九五二號
    上  訴  人  臺灣屏東地方法院檢察署檢察官
    被      告  甲○○
右上訴人因被告違反毒品危害防制條例案件，不服臺灣屏東地方法院九十二年度訴字
第一七○號中華民國九十二年四月十七日第一審判決（起訴案號：臺灣屏東地方法院
檢察署九十二年度毒偵緝字第五十二號），提起上訴（移
二年度毒偵字第六三六號），本院判決如左：
      主  文
上訴駁回。
      事  實
一、甲○○於民國九十年間曾因施用毒品案件，經臺灣屏東地方法院裁定移送觀察、
    勒戒後，因無繼續施用毒品傾向，由臺灣屏東地方法院檢察署檢察官於九十年七
    月十六日，以九十年度毒偵字第二三四號處分不起訴確定，仍不思警惕；復基於
    概括犯意，自九十一年五月間起至九十二年二月十七日止，連續在屏東市○○路
    四巷五十四弄二十一號住處，分別施用第一級毒品海洛因及第二級毒品安非他命
    ，平均大約每二至三日各施用一次。
二、九十一年七月三十日十四時許，甲○○經屏東縣警察局採尿送驗而查獲施用毒品
    之事實，並由檢察官聲請臺灣屏東地方法院以九十一年度毒聲字第一二一二號裁
    定送觀察、勒戒，惟甲○○並未到案執行，嗣於九十二年二月十八日為警緝獲並
    移送執行觀察、勒戒後，認有繼續施用毒品之傾向。
三、案經屏東縣警察局移送臺灣屏東地方法院檢察署檢察官偵查起訴，並經屏東縣警
    察局屏東分局移送臺灣屏東地方法院檢察署檢察官轉送本院併辦審理。
      理  由
一、右揭事實，訊之被告甲○○坦承右揭事實不諱，其先後為警採集之尿液經送檢驗
    結果，嗎啡及甲基安非他命均呈陽性反應，並有屏東縣衛生局九十一年八月十四
    日屏縣衛檢六字第九一○二二七號、九十二年二月二十五日屏縣衛檢六字第九二
    ○○九三號煙毒及麻醉藥品委託檢驗結果通知書及臺灣檢驗科技股份有限公司濫
    用藥物實驗室九十一年十月七日ＫＺ000000000000號尿液檢驗報告
    各一份附卷可稽，足認被告之自白與事實相符。
二、被告於九十年間曾因施用毒品案件，經原審法院裁定移送觀察、勒戒後，無繼續
    施用毒品傾向，由臺灣屏東地方法院檢察署檢察官於九十年七月十六日，以九十
    年度毒偵字第二三四號處分不起訴確定；本件再度施用毒品，經原審法院以九十
    一年度毒聲字第一二一二號裁定移送觀察、勒戒後，認有繼續施用毒品之傾向等
    情，復有臺灣高等法院被告全國前案紀錄表、台灣屏東地方法院檢察署刑案資料
    查註紀錄表、檢察官不起訴處分書及臺灣屏東看守所附設勒戒處所有無繼續施用
    毒品傾向證明書各一份在卷可按，事證明確，被告二犯施用毒品之事實，堪以認
    定。
三、查海洛因、安非他命分別為毒品危害防制條例第二條第二項第一款、第二款所規
    定之第一級、第二級毒品；核被告所為，係犯同條例第十條第一項之施用第一級
    毒品罪及同條第二項之施用第二級毒品罪，其施用毒品期間持有第一級、第二級
    毒品之低度行為，為施用之高度行為所吸收，均不另論罪；先後多次施用第一級
    、第二級毒品犯行，時間緊接，罪名與犯罪構成要件相同，顯均係基於概括犯意
    而為，均應依連續犯規定各論以一罪，並加重其刑；所犯二罪間，犯意各別，罪
    名不同，應分論併罰。被告自九十一年七月三十日起至九十二年二月十七日止，
    施用第一、二級毒品之行為，雖未經檢察官起訴，因此部分與起訴部分分別有連
    續犯之裁判上一罪關係，本院自得併予審理。
四、原審因依毒品危害防制條例第十條第一項、第二項，刑法第十一條前段、第五十
    六條、第五十一條第五款之規定，並審酌被告施用毒品之時間、次數及事後坦承
    犯行、態度良好等一切情狀，分別量處施用第一級毒品有期徒刑八月，施用第二
    級毒品有期徒刑五月，並定其應執行刑為有期徒刑一年。認事用法，核無不合，
    量刑亦屬妥適。檢察官上訴意旨，以原審就被告甲○○另於九十二年二月十八日
    為警查獲涉有施用毒品之事實，原審未及審酌云云，指摘原判決不當。惟按原判
    決就該部份事實已不待檢察官併案，直接予以審酌在案。檢察官上訴為無理由，
    應予駁回。
據上論結，應依刑事訴訟法第三百六十八條，判決如主文。
本案經檢察官陳國全到庭執行職務。
中    華    民    國      九十二      年      七      月     十六   日
                              臺灣高等法院高雄分院刑事第九庭
                                  審判長法官  張明松
                                        法官  張盛喜
                                        法官  任森銓
右正本證明與原本無異。
施用第一級毒品部分如不服本判決應於收受本判決後十日內向本院提出上訴書狀，其
未述上訴理由者，並得於提起上訴後十日內向本院補提理由書狀（均須按他造當事
人之人數附繕本)「切勿逕送上級法院」。
施用第二級毒品部分不得上訴。
                                      書記官  施耀程
中    華    民    國      九十二      年      七      月     十六   日
附錄：本判決論罪科刑之法條：
毒品危害防制條例第十條
施用第一級毒品者，處六月以上五年以下有期徒刑。
施用第二級毒品者，處三年以下有期徒刑。


司法院資訊處製作；財團法人民間司法改革基金會備份。
